# 瑞华研究：问题2-2-22 2-2-22 （公司通过不同方式取得科研专项经费会计处理问题）

提问人：lv1025280320 时间：2020-05-21 09:44:00
问题问题2-2-22 2-2-22 解读：解读：在实际操作中，如果收到拨款时尚不确定是否满足政府补助的确认条件（例如，根据当时的情况，估计最终要返还的可能性大于50%），则应先计入专项应付款，到满足政府补助确认条件后转入递延收益，再区分为与资产相关和与收益相关的政府补助，分别按照各自适用的原则处理。
问题问题2-2-20 2-2-20 解读：解读：根据《企业会计准则——应用指南》的附录“会计科目和主要账务处理”对“2711专项应付款”科目的使用说明：“ 本科目核算企业取得政府作为企业所有者投入的具有专项或特定用途的款项 ”，因此对于上市公司收到的资本性财政资金，在增加股本之前，通过“专项应付款”科目核算是恰当的。
请教陈版和各位老师：
“专项应付款”科目的说明只核算政府作为企业所有者投入的款项，可是在问题2-2-22中企业收到的是科研经费，为什么在尚不确定是否满足政府补助的确认条件时也是先计入专项应付款？我看中华郭老师的讲义是将不满足政府补助的确认条件的先计入其他应付款，后面再转入递延收益，现在报告格式上没有“专项应付款”这个科目，是在其他（非）流动负债中列示吗？

回答人：chenyiwei
在 20006 版的《企业会计准则——应用指南》附录“会计科目和主要账务处理”中，“专项应付款”仅用于核算政府对企业的资本性投入。但后续《企业会计准则解释第 3 号》第四条等相关规定发布后，专项应付款的适用范围有所扩大。但一般来说仍然是严格限制的。
专项应付款的余额在资产负债表上并入“长期应付款”项目列报。